臺北高等行政法院裁定
110年度交上字第323號
上  訴  人  洪亞可                               
訴訟代理人  蕭棋云  律師
被 上訴 人  新北市政府交通事件裁決處
代  表  人  李忠台（處長）
上列當事人間交通裁決事件，上訴人對於中華民國110年8月31日
臺灣新北地方法院110年度交字第378號行政訴訟判決，提起上訴
，本院裁定如下：
　　主  文
上訴駁回。
上訴審訴訟費用新臺幣柒佰伍拾元由上訴人負擔。
　　理  由
一、按對於交通裁決事件之判決提起上訴，非以其違背法令為理
    由，不得為之，且應於上訴理由中表明原判決所違背之法令
    及其具體內容之事由，或表明依訴訟資料可認為原判決有違
    背法令之具體事實之事由，行政訴訟法第237條之9第2項準
    用第235條第2項及第236條之1規定甚明。是對於地方法院交
    通裁決事件之判決上訴，非以其違背法令，且於上訴理由中
    表明上開事由之一者，即屬不應准許，自應認為不合法而駁
    回之。
二、上訴人於民國110年1月19日0時11分許，駕駛其所有之車牌
    號碼000-000號普通重型機車，行經新北市○○區○○路0段0000
    0號前設有告示執行酒精濃度測試檢定之處所時，未依指示
    停車接受稽查而逕自駛離，經新北市政府警察局新店分局雙
    城派出所警員於同日填製新北市政府警察局新北警交字第C1
    6295300號舉發違反道路交通管理事件通知單，逕行舉發上
    訴人即車主有「駕駛人騎乘機車行經警察機關設有酒測停車
    受檢告示之處所，不依指示停車接受稽查」之違規事實，並
    移送被上訴人處理。嗣被上訴人認上訴人有「行經警察機關
    設有告示執行酒精濃度測試之檢定處所，不依指示停車接受
    稽查」之違規事實，乃依道路交通管理處罰條例第35條第4
    項（前段）第1款及違反道路交通管理事件統一裁罰基準表
    等規定，以110年4月26日新北裁催字第48-C16295300號違反
    道路交通管理事件裁決書裁處上訴人罰鍰新臺幣18萬元、吊
    銷駕駛執照（註明：3年內不得重新考領駕駛執照），並應
    參加道路交通安全講習。上訴人不服提起行政訴訟，經原判
    決駁回上訴人於原審之訴，上訴人遂提起本件上訴。
三、上訴人對原判決提起上訴，主張略以：由現行警察職權行使
    法之體系觀察，該法第6條及第7條並未授權警察得基於預防
    酒駕之原因而發動全面性攔檢；且縱承認得以上述規定為全
    面性攔檢之依據，個別執勤員警僅得進行無差別攔停，不得
    恣意選擇執法對象。觀之採證錄影光碟畫面所示，在本件應
    進行全面性攔檢之臨檢勤務中，至少有2輛汽車及8輛機車在
    未受攔停指示之狀況下，快速通過管制站，而於00：10：36
    至00：13：37間，僅上訴人所騎乘之機車遭執勤員警攔停，
    若承認本案警方之攔檢措施合法，實無異放任警方得假全面
    性攔檢之名，行恣意攔檢之實。是原判決先認得以警察職權
    行使法第6條及第7條為發動全面性攔檢及酒測之依據，又忽
    視本案執勤員警明顯選擇性及歧視性執法之事實，認本案之
    執法作法並無不當，顯有適用法規不當之情事。另依採證錄
    影光碟畫面所示，並無法證明執勤員警於執行酒駕攔檢勤務
    時，已確放置「酒測攔檢」之告示牌，然原判決卻以推論方
    式將裁罰機關完全未舉證之處罰要件事實，認定已盡舉證責
    任，顯已違反證據法則。若所設置之攝影機無法將酒測勤務
    告示牌入鏡，亦已違反内政部警政署訂頒之「取締酒後駕車
    作業程序」五、注意事項：（六）執勤技巧：⒊所明定「攝
    影機取景宜涵蓋現場全貌，並將執行酒測勤務告示牌、車輛
    通行過程、車牌號碼完整入鏡，俾利完整蒐證不依指示停車
    接受酒測稽查逃逸車輛之違規事實」之規定，而有受行政懲
    處之虞，則何以本案執勤員警仍甘冒行政懲處之風險，而未
    將酒測勤務告示牌完整入鏡？原判決針對此部分之論證，顯
    有理由矛盾之處，而有判決當然違背法令之情事。再依採證
    錄影光碟畫面所示之事實觀察，上訴人確實可能因不知第一
    位員警有指示其停車，方以時速約25.2公里之極慢速度通過
    本案之指定路段，就此能佐證上訴人主觀上不存在故意「不
    依指示停車接受稽查」之事實，縱上訴人未於原審時主張，
    仍不能解除原審應依職權進行調查之義務，故原判決顯有違
    反行政訴訟法第125條第1項及第133條應依職權調查證據之
    違法云云。經查，原判決已就上訴人於原審主張本案無任何
    臨檢之理由，上訴人無停車接受稽查之義務一節，詳予敘明
    員警指示上訴人停車接受稽查程序並無違法之處，上訴人之
    主張不足採取等情在案；另亦論明於言詞辯論期日當庭勘驗
    警員採證器錄影光碟結果後，認定上訴人確有行經警察機關
    設有告示執行酒精濃度測試之檢定處所，不依指示停車接受
    稽查之違規事實及故意的依據及理由。上訴意旨所陳，無非
    係重述其於原審已主張而為原判決所不採之理由，及就原審
    取捨證據、認定事實之職權行使，指摘為不當；或以其主觀
    見解，就原審所為論斷或指駁不採者，仍執陳詞爭議，難認
    已具體說明原判決有何違背法令之情形。依首開規定及說明
    ，應認其上訴為不合法。
四、結論：本件上訴為不合法，應予駁回，裁定如主文。
中　　華　　民　　國　　111 　年　　9 　　月　　 14 　日
   　　　　　　　   臺北高等行政法院第三庭
                              審判長法  官　 高愈杰
                          　　      法  官　 孫萍萍
                                    法  官　 李君豪
上為正本係照原本作成。
不得抗告。
中　　華　　民　　國　　111 　年　　9 　　月　　14　　日
                                    書記官   樓琬蓉